【裁判字號】    97,訴,887
【裁判日期】    970516
【裁判案由】    清償借款
【裁判全文】
臺灣臺中地方法院民事判決               97年度訴字第887號
原      告  臺灣新光商業銀行股份有限公司
法定代理人  乙○○
訴訟代理人  甲○○
被      告  丁○○
            丙○○
上列當事人間請求清償借款事件，本院於民國97年4月30日言詞
辯論終結，判決如下：
    主      文
被告應連帶給付原告新台幣捌拾萬玖仟伍佰捌拾貳元，及自民
國九十六年九月二十五日起至清償日止，按年息百分之七．五計
算之利息，並自民國九十六年十月二十六日起至清償日止，逾期
在六個月以內者，按上開利率百分之十，超過六個月以外部分，
按上開利率百分之二十計付之違約金。
訴訟費用由被告連帶負擔。
    事實及理由
一、本件原告主張：被告丁○○邀同被告丙○○為連帶保證人，
    於民國94年4月25日向原債權人誠泰商業銀行股份有限公司
    借款新台幣（下同）150萬元，約定清償日為99年4月25日，
    共計60個月，依年金法按月攤還本息，利息約定第1個月至
    第12個月按年息百分之6.5固定計付，第13個月至第60月按
    原告定儲利率指數（目前為2.5%）加年利率5%計算（7.5%
    ），並隨原告定儲利率指數變動而調整。未按期繳納本息，
    自逾期日起6個月內按原借利率百分之10，逾6個月部分，按
    原借利率百分之20加計違約金，如有一期未按期付息，即視
    為全部到期。未料借款人丁○○自96年9月25日起即未依約
    攤還本息，尚積欠如主文第1項所示之本利及違約金。原債
    權人已於94年12月31日與臺灣新光商業銀行合併，並更名為
    臺灣新光商業銀行股份有限公司。爰依消費借貸及連帶保證
    之法律關係，請求被告連帶如數給付，並聲明如主文第1項
    所示。
二、被告則以：
（一）被告丁○○部分：對原告之請求無意見，但希望原告利息
      部分不要向被告請求，因被告丁○○尚積欠卡債，名下房
      屋亦遭查封等語。
（二）被告丙○○：本件借款人為被告丁○○，被告丙○○為連
      帶保證人，原告請求的利息太高等語，資為抗辯，並聲明
      ：駁回原告之訴。
三、本院之判斷：
（一）查原告主張之事實，業據提出借款契約書、貸放明細歸戶
      查詢為證，並為被告所不爭執，堪信屬實。又原告請求之
      利率為兩造所約定，該約定並未逾民法第205條所定最高
      利率年息20%之限制，被告丙○○抗辯原告請求之利息太
      高，並非可採。
（二）按稱消費借貸者，謂當事人一方移轉金錢或其他代替物之
      所有權於他方，而約定他方以種類、品質、數量相同之物
      返還之契約；又借用人應於約定期限內，返還與借用物種
      類、品質、數量相同之物，民法第474條第1項、第478條
      前段分別定有明文。再保證債務之所謂連帶，係指保證人
      與主債務人負同一債務，對於債權人各負全部給付之責任
      者而言，此就民法第272條第1項規定連帶債務之文義參照
      觀之甚明。故連帶保證與普通保證不同，縱使無民法第74
      6條所列各款情形，亦不得主張同法第745條關於檢索抗辯
      之權利（最高法院45年台上字第1426號判例意旨參照）。
      本件被告丁○○既向原告借貸前述金額，而尚有如主文第
      1 項所示本金、利息及違約金未清償，且清償期已視為到
      期，被告丙○○為其連帶保證人，揆諸前開說明，原告依
      消費借貸契約及連帶保證之法律關係，請求被告連帶給付
      如主文第1項所示本金、利息及違約金，為有理由，應予
      准許。
四、訴訟費用負擔之依據：民事訴訟法第第85條第2項。
中    華    民    國    97    年    5     月    16    日
                  民事第三庭  法  官  黃渙文
正本係照原本作成。
如對本判決上訴，須於判決送達後20日內向本院提出上訴狀（須
附繕本）。
中    華    民    國    97    年    5     月    16    日
                              書記官


司法院資訊處製作；財團法人民間司法改革基金會備份。
